最　高　行　政　法　院　裁　定　　　　　　　　　　九十一年度裁字第六五九號
　　抗　告　人　甲○○
右抗告人因與相對人高雄市政府財政局間巷道爭議事件，抗告人不服中華民國九十年
四月二十四日高雄高等行政法院八十九年度訴字第一二二六號裁定，提起抗告，本院
裁定如左︰
　　主  文
抗告駁回。
抗告訴訟費用由抗告人負擔。
　　理  由
一、按訴願自機關之行政處分或決定書達到之次日起，應於三十日內提起之，修正前
    訴願法第九條第一項定有明文。次按抗告法院認抗告為不合法或無理由者，應為
    駁回抗告之裁定，行政訴訟法第二百七十二條準用民事訴訟法第四百九十二條第
    一項亦定明文。
二、本件抗告意旨略謂：本件係相對人所屬員工集體侵權行為，依民法第一百八十五
    條之規定，自應對抗告人負連帶賠償責任。有關前鎮區○○段六二四－二地號市
    有土地，全部為德昌路使用，已無餘地可供新建築使用。抗告人為本件爭議事項
    ，曾向監察院陳情，經該院派員調查，因抗告人未看清楚內容，無從回覆，但相
    對人所屬員工偽造公文之事實，是不爭之事實，即相對人以移花接木之手法，枉
    法濫權，剝奪抗告人承購市有土地之權利。且本件界址，應以複丈鑑界結果為準
    ，始為公平，原審法院未詳察事實，逕行裁定駁回抗告人之訴，於法有違云云。
    經查，本件抗告人為座落高雄市○鎮區○○段六二五之一地號（前鎮區新草衙專
    案地區市有地）占用人，上開土地經相對人於民國八十六年二月囑託前鎮地政事
    務所辦理分割測量，將巷道部分與原地分割並辦竣土地登記為同段六二五之六二
    地號。相對人對於新草衙專案地區市有地，係採就地讓售但現有巷道除外之方式
    處理。抗告人對相對人曾多次提出陳情，並於八十六年四月十日提出申請書，請
    求申購上開地號土地面積二○平方公尺，經相對人於八十六年六月三日以高市財
    四字第三八六九四號函覆抗告人：「台端申購占用本市前鎮區六二五之一、六三
    九之一四地號二筆面積十二．二四平方公尺新草衙專案市有土地乙案，同意讓售
    並請依說明辦理。說明一、復台端八十六年四月十日申請書。二、本案土地六二
    五之一、六三九之一四地號原申購面為二○．二七平方公尺，因既成巷道分割後
    面積應更正十二．二十四平方公尺．．．」抗告人不服相對人核准讓售土地之面
    積僅為分割後六二五之一地號之十二．二四平方公尺，排除巷道八平方公尺部分
    ，對之提起訴願等事實，業經原審法院審認明確；因相對人上開函覆之函件係附
    地價款收入繳款書一併寄送，此證諸該函附件欄附記事項足明；而依抗告人起訴
    狀事實及理由欄（十）記載：「．．．我當初在八十六年六月十日收到繳款書扣
    我八平方公尺，我問代書也不知道什麼原因．．．」等語，據抗告人所述上開行
    政處分書及所附繳款書送達日期，應為八十六年六月十日，堪予認定。計算其提
    起訴願期間應自同年、月十一日起算，至同年七月十日（星期四）業已屆滿，但
    抗告人卻遲至八十九年六月十九日始具狀提起訴願，有高雄市政府訴願審議委員
    會收文章蓋於訴願書足證。抗告人顯於收受行政處分書三年後始行提起訴願，徵
    諸首揭規定，業已逾越法定不變期間，抗告人所提訴願即非適法。本件既未經合
    法訴願程序，原告遽行提起本件行政訴訟，為不合法，原審法院裁定駁回，並無
    不合；其一併請求損害賠償新臺幣一百五十萬元，亦失所附麗，原審裁定一併駁
    回，就其實體主張不予審理，核無違誤。抗告人抗告意旨難認為有理由，應予駁
    回。
據上論結，本件抗告為無理由，爰依行政訴訟法第二百七十二條、第一百零四條、民
事訴訟法第四百九十二條第一項、第九十五條、第七十八條，裁定如主文。
中　　華　　民　　國　　九十一　　　年　　　　七　　　月　　　十八　　　日
                    最 高 行 政 法 院  第 四 庭
                                審 判 長 法  官　　　廖　政　雄
                                         法  官　　　趙　永　康
                                         法  官　　　林　清　祥
                                         法  官　　　鍾　耀　光
                                         法  官      姜  仁  脩
右  正  本  證  明  與  原  本  無  異
　　　　　　　　　　　　　　　　　　　　 法院書記官　莊　俊　亨
中　　華　　民　　國　　九十一　　　年　　　七　　　　月　　　十八　　　日
